【裁判字號】    99,簡上,313
【裁判日期】    991007
【裁判案由】    清償票款
【裁判全文】
臺灣高雄地方法院民事判決             99年度簡上字第313號
上  訴  人  甲○○
訴訟代理人  蘇勝嘉律師
            李汶哲律師
            吳晉賢律師
被 上訴 人  乙○○
訴訟代理人  丙○○
上列當事人間清償票款事件，上訴人對於民國99年6 月24日本院
鳳山簡易庭98年度鳳簡字第1146號第一審判決，提起上訴，並聲
請就供擔保免為假執行部分先為辯論，本院於民國99年9 月30日
言詞辯論終結，判決如下：
    主      文
原判決所命上訴人應給付新臺幣玖拾伍萬元，及自民國九十八年
十月十三日起至清償日止，按週年利率百分之五計算之利息之部
分，准上訴人以新臺幣玖拾伍萬元為被上訴人預供擔保後，得免
為假執行。
    事實及理由
一、本件被上訴人主張略以：本件請求票款事件，原審判決諭知
    上訴人應給付被上訴人新臺幣（下同）95萬元，及自民國98
    年10月13日起至清償日止，按週年利率5 ％計算之利息，並
    諭知判決得假執行。因上訴人未於原審為願供擔保請准免為
    假執行之陳明，原審判決亦未依職權諭知上訴人得預供擔保
    免為假執行，致被上訴人現執原審判決對上訴人所有，坐落
    高雄縣鳳山市○○○段一甲小段1236-46 地號之土地，以及
    其上建物即門牌號碼為高雄縣鳳山市○○路3 號之房屋為強
    制執行，執行法院並已訂於99年8 月17日辦理勘測並查封，
    俟查封後將付拍賣。因本件請求給付票款事件，原審判決認
    定被上訴人係如附表所示之支票（下稱系爭支票）之執票人
    ，其向其前手即訴外人黃偉祥取得系爭支票並無任何不法之
    處等情，係以臺灣高雄地方法院檢察署98年度偵字第31767
    號不起訴處分之中，認定被上訴人之前手黃偉祥並未為偽造
    有價證券之犯行為據。然上開檢察官所為之不起訴處分，經
    上訴人提起再議，已由臺灣高等法院高雄分院檢察署撤銷原
    不起訴處分並發回續行偵查，再經臺灣高雄地方法院檢察署
    檢察官予以續行偵查後，業已經將黃偉祥所涉犯偽造有價證
    券及竊盜起訴，是以原審判決之認定尚有未洽，為避免因被
    上訴人之假執行，造成上訴人不可回復之損害，且上訴人既
    係願全額供擔保請求宣告免為假執行，應不致對被上訴人造
    成任何實質之損害，爰依法聲請宣告就原審判決主文准被上
    訴人假執行部分，判命准上訴人提供擔保免為假執行等語。
二、上訴人抗辯意旨則略以：如被上訴人願全額供擔保，則無意
    見等語。
三、按法院得依聲請或依職權，宣告被告預供擔保，或將請求標
    的物提存而免為假執行；又第二審法院應依聲請，就關於假
    執行之上訴，先為辯論及裁判，民事訴訟法第392 條第2 項
    、第455 條分別定有明文。是上訴人在原審縱未陳明願供擔
    保聲請免為假執行，仍得在提起上訴時，請求第二審法院為
    此宣告，並得聲請第二審法院就此先為辯論及裁判。從而上
    訴人聲請供擔保免為假執行，並聲請就此先為辯論及裁判，
    並無不合，應予准許。且本院於審理時，被上訴人亦稱如上
    訴人願全額擔保等語（見本院卷第46頁）。爰斟酌被上訴人
    因上訴人免為假執行所受之損害，酌定如主文之相當擔保金
    額准許之。
四、據上論結，上訴人之聲請為有理由，依民事訴訟法第436 條
    之1 第3 項、第455 條、第463 條、第392 條第2 項，判決
    如主文。
中    華    民    國    99    年    10    月    7     日
            民事第六庭審判長法  官  楊國祥
                            法  官  陳明呈
                            法  官  李怡諄
以上正本係照原本作成。
不得上訴
中    華    民    國    99    年    10    月    7     日
                            書記官  陳俊亦
附表：
┌──┬─────────┬─────┬────┬─────┐
│編號│票面金額（新臺幣）│票號      │發 票 日│提示退票日│
│    │                  │          │（民國）│ （民國） │
├──┼─────────┼─────┼────┼─────┤
│1   │650,000元         │AD0000000 │98年7 月│98年7 月29│
│    │                  │          │27日    │日（98年8 │
│    │                  │          │        │月3 日重提│
│    │                  │          │        │退票）    │
├──┼─────────┼─────┼────┼─────┤
│2   │300,000元         │AD0000000 │97年7 月│97年7 月29│
│    │                  │          │27日    │日（98年8 │
│    │                  │          │        │月4 日重提│
│    │                  │          │        │退票）    │
└──┴─────────┴─────┴────┴─────┘

司法院資訊處製作；財團法人民間司法改革基金會備份。
